【裁判字號】    89,易,1072
【裁判日期】    890729
【裁判案由】    傷害
【裁判全文】
臺灣板橋地方法院刑事判決                        八十九年度易字第一七二號
    公  訴  人  臺灣板橋地方法院檢察署檢察官
    被      告  乙○○
右列被告因家庭暴力之傷害案件，經檢察官提起公訴〔八十九年度偵字第一三五一號
〕，本院判決如左：
    主  文
乙○○傷害人之身體，累犯，處有期徒刑伍月，如易科罰金以參佰元折算壹日。
    事  實
一、乙○○於民國〔下同〕八十七年間，因傷害案，經臺灣臺北地方法院判處有期徒
    刑參月，如易科罰金以參佰元折算壹日，確定後於八十七年十二月三十日執行完
    畢。劉某係甲○○之夫，為家庭暴力防治法所定之家庭成員，於八十九年一月五
    日晚間九時許，在台北縣中和市○○路二八０巷四十四號四樓，因細故與甲○○
    發生爭執，竟基於普通傷害之犯意，以徒手及腳踢之方式，毆打甲○○，致甲○
    ○受有右臉部、右胸、右股、右大腿多處淤傷等傷害。
二、案經被害人甲○○訴由臺灣板橋地方法院檢察署檢察官偵查起訴。
    理  由
一、訊據被告乙○○，供稱：「這跟事實有出入，當天我太太〔指甲○○〕在房間先
    罵我再打我後腦，我就推他，起爭執。我後來才跟我太太說不如先分開一陣子，
    所以我才搬到四維街的住址。這樣才可以冷靜下來。」、「我沒有打我太太〔指
    甲○○〕，是我太太在房間打我後腦。」、「〔被害人甲○○所受之傷害〕應該
    是我推他〔指甲○○〕一下，他跌倒的傷。」等。查：
    〔一〕右揭事實，業據告訴人甲○○指述歷歷，核與證人即被告與告訴人所生之
          子劉鑫威、劉鑫荻於偵訊時證述情節相符，此外，復有診斷證明書一紙足
          參〔附偵卷第四頁〕。
    〔二〕查公訴人質證人劉鑫威、劉鑫荻以「是否曾目睹於八十九、一、十九晚九
          時，在中和復興路二八０巷四四號四樓你爸爸〔指被告〕打你媽媽〔指告
          訴人〕？」，證人劉鑫威、劉鑫荻答稱：「是，當晚不知何故，他們〔指
          告訴人與被告〕二人吵架、起爭執，我爸〔指被告〕以手、腳打她〔指告
          訴人〕，『並踹她』，我們見狀即拉開他們，並陪我媽至醫院驗傷。」〔
          參見偵卷第十三頁反面〕，與告訴人指訴被害情節相符，告訴人受有事實
          欄所示傷勢，復有診斷證明書足佐，堪認被告確有右開犯行，被告否認犯
          罪，為犯後飾卸之詞，未便遽信。
    〔三〕本件事證明確，被告之右開行，堪予認定。
二、核被告所為，係犯刑法第二百七十七條第一項之普通傷害罪。被告八十七年間，
    因傷害案，經臺灣臺北地方法院判處有期徒刑參月，如易科罰金以參佰元折算壹
    日，確定後於八十七年十二月三十日執行完畢，有臺灣高等法院檢察署刑案紀錄
    簡覆表足佐，五年之內再犯有期徒刑以上之本罪，為累犯，依法加重其刑。爰審
    酌被告犯罪之動機、目的、手段、被害人之傷勢，及被告於八十七年間所犯前開
    傷害案，其傷害之對象同係被害人甲○○，有臺灣臺北地方法院八十七年度易字
    第三三七七號刑事判決影本附本院卷足佐，暨其犯罪後態度等一切情狀，量處如
    主文所示之刑，並諭知易科罰金之折算標準。
據上論斷，應依刑事訴訟法第二百九十九條第一項前段，刑法第二百七十七條第一項
、第四十七條、第四十一條，罰金罰鍰提高標準條例第一條前段、第二條，判決如主
文。
本案經檢察官張云綺到庭執行職務
中      華      民      國      八十九      年    七      月    二十九  日
                                      臺灣板橋地方法院刑事第五庭
                                          法  官  陳  福  來
右正本證明與原本無異。
如不服本判決，應於判決送達後十日內，向本院提出上訴狀。
                                          書記官  陳  春  銘
中      華      民      國      八十九      年    八      月    三      日
附錄本案論罪科刑法條全文：
刑法第二百七十七條：
傷害人之身體或健康者，處三年以下有期徒刑、拘役或一千元以下罰金。
犯前項之罪因而致人於死者，處無期徒刑或七年以上有期徒刑，致重傷者，處三年以
上十年以下有期徒刑。


司法院資訊處製作；財團法人民間司法改革基金會備份。
